【裁判字號】    92,簡上,77
【裁判日期】    921219
【裁判案由】    偽造文書
【裁判全文】
臺灣基隆地方法院刑事判決                          九十二年度簡上字第七七號
    上  訴  人  臺灣基隆地方法院檢察署檢察官
    上  訴  人
    即  被  告  甲○○
右上訴人因偽造文書案件，不服本院基隆簡易庭九十二年度基簡字第五五二號中華民
國九十二年六月十二日第一審刑事簡易判決（聲請案號：九十二年度偵字第一七九八
號），提起上訴，本院管轄之第二審合議庭判決如左：
    主  文
上訴駁回。
    事實及理由
一、本案經審理結果，認第一審判決以被告甲○○所為係犯刑法第二百十條、第二百
    十六條之行使偽造私文書罪，處有期徒刑三月，如易科罰金以三百元折算一日，
    其認事用法及量刑均無不當，應予維持，並引用第一審判決書及檢察官聲請簡易
    判決處刑書記載之事實、證據及理由。
二、檢察官上訴意旨略以：被告甲○○未經告訴人同意擅自取用告訴人所有之銀行支
    票簿之印鑑章，偽造房屋租賃契約，並盜用告訴人之支票，向廠商進貨或償還私
    人債務，令告訴人信用受損，被告事發迄今非但未與告訴人和解，亦未償還支票
    債務，其犯行惡性重大，犯後又無懺悔之意，原審科刑過輕，請將原判決撤銷，
    更為適當合法之判決等語。
三、被告上訴意旨略以：被告以告訴人名義簽訂之房屋租賃書，有經過告訴人同意，
    並非偽造，申請支票簿亦有經告訴人同意，支票係用於支付兩人合夥事業之貨款
    ，雖有部分屬被告個人之債務，但亦未經告訴人同意始簽發，且被告有在支票屆
    期前，將款項存入告訴人之支票戶頭，被告並無偽造文書之意圖，請將原判決撤
    銷，更為適當合法之判決等語。
四、經查，被告甲○○於九十一年五月三十日，因將告訴人乙○○所有交付伊支付合
    夥事業之支票簿內支票已全部開出，欲向銀行申請新支票簿時，銀行表示張數不
    足，無法再發給新支票簿，甲○○竟未告知乙○○，擅自偽造以乙○○為承租人
    名義之房屋租賃契約書，記載乙○○自九十一年四月五日起，租用基隆市○○路
    十四號二樓房屋，支票已簽發作為押金、租金等情，並偽簽乙○○姓名於契約書
    承租人簽章欄，持向彰化銀行基隆分行行使，藉以請領得乙○○名下之新支票簿
    之事實，業據告訴人乙○○於歷次偵審時指訴綦詳，並有房屋租賃契約書影本、
    彰化銀行基隆分行函文在卷可參，堪信被告有偽造文書之犯行至明。從而，原審
    判決衡酌被告犯罪動機、目的、手段等一切情狀，處被告有期徒刑三月，如易科
    罰金以三百元折算一日，其認事用法並無違誤，應予維持，檢察官上訴指稱原審
    判決量刑過輕，被告上訴指稱判決不當，為無理由，應予駁回。
據上論斷，應依刑事訴訟法第四百五十五條之一第一項、第三項、第三百六十八條、
第三百七十三條，判決如主文。
本案經檢察官張介欽到庭執行職務
中     華     民     國      九十二   年    十二    月      十九      日
                                  臺灣基隆地方法院刑事第三庭
                                      審判長法  官  林火炎
                                            法  官  何怡穎
                                            法  官  齊  潔
右正本證明與原本無異。
不得上訴。
                                            書記官  莊國南
中     華     民     國      九十二   年    十二    月      二十三    日


司法院資訊處製作；財團法人民間司法改革基金會備份。
